ACORDAO-COMPLETO-2333622

ACÓRDÃO DE RELAÇÃO

ACÓRDÃO DE RELAÇÃO 521/2019 ATA 7/2019 - PLENÁRIO

Acórdão 521/2019-TCU-Plenário
	Trata-se de representação formulada pela empresa Imtep GSI Clínica Médica Hospitalar Ltda., com pedido de concessão de medida cautelar, sem a oitiva prévia da Administração, a respeito de possíveis irregularidades ocorridas no convite eletrônico (CE) 2218996188 da Petróleo Brasileiro S.A. (Petrobras) , que tem por objeto contratar serviços especializados em saúde, pelo período de 1.095 dias.	
	Considerando que parte das alegações da representante mostraram-se procedentes sem, contudo, acarretarem prejuízo ao interesse público;
	Considerando que está presente o perigo da demora reverso e ausentes o perigo da demora e a fumaça do bom direito;
	Considerando que na esfera controladora não se decidirá com base em valores jurídicos abstratos sem que sejam consideradas as consequências práticas da decisão, a teor do art. 20 da Lei de Introdução às normas do Direito Brasileiro (Decreto-Lei 4.657/1942) , acrescido pela Lei 13.655/2018;
	Os ministros do Tribunal de Contas da União, reunidos em sessão de Plenário, ACORDAM, por unanimidade, com fundamento no art. 87, § 2o, da Lei 13.303/2016; no art. 43 da Lei 8.443/92; c/c os artigos 1º, inciso XXIV; 17, inciso IV; 143, inciso V, alínea “a”; 234, § 2º, 2ª parte; 235 e 237, todos do Regimento Interno, c/c o art. 103, § 1º, da Resolução – TCU 259/2014, em conhecer da presente representação, para, no mérito, considerá-la parcialmente procedente; indeferir o pedido de concessão de medida cautelar formulado pela representante, tendo em vista a inexistência dos elementos necessários para sua adoção; indeferir o pedido do representante de ser considerada como parte interessada, uma vez ausentes os requisitos do art. 146 do Regimento Interno do TCU, mas lhe autorizando, caso requeira, vista e cópia às peças não sigilosas dos presentes autos após a prolação desta deliberação; dar ciência desta deliberação à Petróleo Brasileiro S.A e à representante e arquivar o presentes processo, de acordo com o parecer emitido nos autos.
1. Processo TC-Processo 027.169/2018-9 (REPRESENTAÇÃO) 
	1.1. Órgão/Entidade: Petróleo Brasileiro S.A.
	1.2. Relator: Ministro Aroldo Cedraz.
	1.3. Representante do Ministério Público: não atuou.
	1.4. Unidade Técnica: Secretaria de Controle Externo de Aquisições Logísticas (Selog) .
	1.5. Representação legal: Taísa Oliveira Maciel (118.488/OAB-RJ) e outros, representando Petróleo Brasileiro S.a.; Mirela Miro Ziliotto (86.636/OAB-PR) , representando Costa Verde Transportes Ltda; Rodrigo Pironti Aguirre de Castro (36363/OAB-PR) e outros, representando Imtep Gsi Clinica Medica Hospitalar Ltda.. 
	1.6. Determinações/Recomendações/Orientações: dar ciência à Petróleo Brasileiro S.A., com fundamento no art. 7º da Resolução – TCU 265/2014, sobre as seguintes impropriedades/falhas, identificadas no Convite Eletrônico 2218996188:
	1.6.1.) fundamentação do processo licitatório no Decreto 2.745/1998, considerado inaplicável à estatal em reiteradas decisões do TCU (Acórdão 2302/2015-TCU-Plenário; 6.033/2015-TCU-2a Câmara; 2.811/2012-TCU-Plenário) , adotando-se modalidade licitatória não prevista na Lei 8.666/1993 e que não atende, de forma satisfatória aos princípios da competitividade, economicidade e transparência, nos termos explicitados no Acórdão 272/2016-TCU-Plenário;
	1.6.2.) classificação da licitante Impaktus Engenharia, Consultoria e Empreendimentos Ltda., a despeito de não constar do objeto social da empresa, à época da apresentação da documentação de admissibilidade, atividades correlatas à prevista no objeto da licitação, o que contraria o disposto no art. 28, inciso II, da Lei 8.666/1993 e na resposta à consulta 95 respondida pela Comissão de Licitação;
	1.6.3.) inclusão da Impaktus Engenharia, Consultoria e Empreendimentos Ltda. no cadastro mantido pela Petrobras, como apta a prestar os serviços licitados, os quais não constavam do objeto social da empresa, em afronta ao art. 28, inciso II, da Lei 8.666/1993 e ao Manual da Petrobras para Contratação então vigente;
	1.6.4.) inobservância do rito previsto no item 5.2.1, alíneas “a” e “b”, da carta-convite, tendo sido realizadas as etapas de análise da documentação de habilitação e de avaliação das planilhas de preços em uma única oportunidade, sem que tenha sido aberto o prazo de 24 horas a partir da emissão do parecer da comissão sobre os documentos de admissibilidade (habilitação) , para que os demais licitantes se manifestassem e interpusessem recursos;
	1.6.5.) não disponibilização dos documentos de admissibilidade (habilitação) no portal Petronect para acesso pelos demais licitantes, em desacordo com o item 5.2.1, “a.1”, da carta-convite e ao princípio da transparência;
	1.6.6.) descumprimento do item 5.2 da carta-convite, pelo fato de a empresa Impaktus Engenharia, Consultoria e Empreendimentos Ltda. ter apresentado proposta comercial juntamente com os documentos de habilitação; e
	1.6.7.) ausência, na carta-convite, de justificativas para a exigência das vistorias, em oposição à jurisprudência do TCU (Acórdão 170/2018-TCU-Plenário, 866/2017-Plenário e 212/2017-Plenário) .

Petróleo Brasileiro S.A.

AROLDO CEDRAZ

Taísa Oliveira Maciel (118.488/OAB-RJ) e outros, representando Petróleo Brasileiro S.a.; Mirela Miro Ziliotto (86.636/OAB-PR), representando Costa Verde Transportes Ltda; Rodrigo Pironti Aguirre de Castro (36363/OAB-PR) e outros, representando Imtep Gsi Clinica Medica Hospitalar Ltda..

Não atuou.

REPRESENTAÇÃO (REPR)

Secretaria de Controle Externo de Aquisições Logísticas (Selog).